# Observação:
# As análises indicam associações entre variáveis e vitória,
# mas não implicam causalidade direta.

##Importação e visão geral
```{r}
## Importação dos dados
dados = read.csv("ranked_10min.csv", sep = ",", na.strings="", stringsAsFactors=FALSE)

head(dados)
summary(dados)
str(dados)

# Dimensões
dim(dados)

# Nomes das colunas
colnames(dados)

# Valores faltantes
colSums(is.na(dados))
```
#Variável alvo
```{r}
# Taxa de vitória média
mean(dados$blueWins, na.rm = TRUE)

# Distribuição
counts = table(dados$blueWins)
barplot(counts, main="BlueWins", xlab="BlueWins")
```
#Feature Engineering
```{r}
dados$goldDiff <- dados$blueGold - dados$redGold
dados$killDiff <- dados$blueKills - dados$redKills
dados$dragonDiff <- dados$blueDragons - dados$redDragons
dados$towerDiff <- dados$blueTowersDestroyed - dados$redTowersDestroyed
# goldDiff representa a diferença de ouro entre os times (blue - red)
```
#Análise exploratória
```{r}
cor(dados$goldDiff, dados$blueWins, use="complete.obs")
cor(dados$killDiff, dados$blueWins, use="complete.obs")
cor(dados$dragonDiff, dados$blueWins, use="complete.obs")
# A diferença de ouro no early game apresenta a maior correlação com vitória,
# seguida por kills e controle de objetivos, indicando que vantagem econômica
# é o principal fator associado ao resultado da partida.
```
#Gráfico simples
```{r}
plot(dados$goldDiff, dados$blueWins,
     main="Gold Difference vs Win",
     xlab="Gold Difference (10 min)",
     ylab="Win (Blue Team)",
     pch=16, col=rgb(0,0,1,0.3))
```
#Análise de objetivos
```{r}
#Dragões
aggregate(blueWins ~ blueDragons, data = dados, mean)
table(dados$blueDragons)
# Times que garantem pelo menos um dragão apresentam uma taxa de vitória significativamente maior (~64%)
# em comparação com aqueles que não garantem (~42%), indicando forte associação entre controle de objetivos
# iniciais e sucesso na partida.
```

```{r}
#Arauto
aggregate(blueWins ~ blueHeralds, data = dados, mean)
table(dados$blueHeralds)
# O controle do Arauto também está associado a uma maior taxa de vitória (~59% vs ~47%),
# reforçando a importância dos objetivos neutros no early game.
```
#Análise de vantagem
```{r}
dados$goldLead <- ifelse(dados$goldDiff > 0, "Vantagem", "Desvantagem")

aggregate(blueWins ~ goldLead, data = dados, mean)
# Times com vantagem de ouro aos 10 minutos apresentam uma taxa de vitória significativamente maior,
# confirmando a importância do early game no resultado da partida.
```
#Análise por faixas
```{r}
dados$goldCategory <- cut(dados$goldDiff,
                         breaks = c(-Inf, -1000, 0, 1000, Inf),
                         labels = c("Muito atrás", "Atrás", "Leve vantagem", "Grande vantagem"))

dados$goldCategory <- factor(dados$goldCategory,
                             levels = c("Muito atrás", "Atrás", "Leve vantagem", "Grande vantagem"),
                             ordered = TRUE)
aggregate(blueWins ~ goldCategory, data = dados, 
          function(x) c(media = mean(x), n = length(x)))

library(ggplot2)

ggplot(dados, aes(x = goldCategory, fill = factor(blueWins))) +
  geom_bar(position = "fill") +
  labs(y = "Proporção", fill = "Vitória") +
  ggtitle("Distribuição de vitórias por vantagem de ouro")
# À medida que a vantagem de ouro aumenta, a taxa de vitória também cresce,
# indicando uma relação progressiva entre vantagem econômica e sucesso na partida.
# Se manter em grandes vantagens além do gold contribuem para o aumento da taxa de vitória, fazendo com que o time com melhor economia e melhor distribuição de vantagem se mantenham à frente na partida.
``` 
#Análise combinada
```{r}
aggregate(blueWins ~ blueDragons + goldLead, data = dados, 
          function(x) c(media = mean(x), n = length(x)))
# A combinação de vantagem de ouro e controle de dragões aumenta significativamente a taxa de vitória,
# indicando que fatores econômicos e objetivos atuam de forma complementar no early game.

```
# Conclusão Geral
# Os resultados indicam que a vantagem de ouro no early game é o fator mais fortemente associado à vitória,
# sendo potencializada pelo controle de objetivos como dragões e arauto.
# A análise sugere que fatores econômicos e estratégicos atuam de forma complementar,
# influenciando significativamente o desempenho das equipes ao longo da partida.
